臺灣嘉義地方法院刑事判決　　　　　　100年度簡上字第185號
上　訴　人
即　被　告　吳明豪
選任辯護人　劉興文律師
上列上訴人即被告因竊盜案件，不服本院刑事庭於民國100年9月
21日所為之100年度嘉簡字第1472號第一審刑事簡易判決（聲請
簡易判決處刑案號：臺灣嘉義地方法院檢察署100年度偵字第612
9號），提起上訴，本院管轄之第二審合議庭判決如下：
    主      文
上訴駁回。
吳明豪緩刑貳年。
    犯罪事實及理由
一、本案經本院審理結果，認為第一審判決適用刑事訴訟法第44
    9條第1項前段、第450條第1項、第454條第2項，刑法第321
    條第1項第3款、第41條第1項前段、第38條第1項第2款，刑
    法施行法第1條之1第1項、第2項，判處上訴人即被告吳明豪
    攜帶凶器竊盜，處有期徒刑陸月，如易科罰金以新臺幣壹仟
    元折算壹日。經核認事用法俱無違誤，量刑亦稱妥適，應予
    維持。故本件之事實、理由及證據均引用第一審判決書之記
    載（如附件）。
二、上訴意旨略以：被告領有中度智能障礙手冊，且已經與被害
    人和解，請給予被告緩刑之機會，原審未為適當審酌，提起
    本件上訴，請求撤銷原判決，另為適當之判決，故請求上訴
    等語。惟被告所述之上開理由，係其與被害人事後和解之問
    題，與犯罪事實之構成與否無關，而原審判決之認事用法並
    無違誤，量刑亦屬允當，已如前述，是被告以前揭理由提起
    上訴，並無理由，應予駁回。
三、至被告雖為中度智能障礙，附有殘障手冊及台中榮民總醫院
    灣橋分院病歷記錄在卷可考，惟被告於警、偵訊時對於所犯
    之加重竊盜犯行及過程均能清楚描述，其對答亦堪稱流暢，
    是尚不能證明被告於犯本件竊盜犯行有精神障礙或其他心智
    缺陷，致不能辨識其行為違法或欠缺依其辨識而行為之能力
    ，故不應依刑法第19條之規定減輕其刑；另亦無符合刑法第
    59條情堪憫恕而需減輕其刑之情狀，附此敘明。惟本院審酌
    被告前未曾受有期徒刑以上刑之宣告，有臺灣高等法院被告
    前案紀錄表一份在卷可稽，又被告於本院審理時已與告訴人
    達成和解，並有和解書一紙在卷可稽，可見被告已有悔意，
    是被告因一時失慮致罹刑典，犯罪後已知悔改，故其經此教
    訓後，當能知所警惕而無再犯之虞，且公訴檢察官亦表示，
    被告與被害人達成和解，尊重被害人請求予以被告緩刑之意
    見，請求予以緩刑等情，是本院認為原審所宣告之刑，以暫
    不執行為適當，爰依刑法第74條第1項第1款之規定，併予宣
    告緩刑2年，以啟自新。
據上論斷，依刑事訴訟法第455 條之1 第3 項、第368 條、第37
3 條，刑法第74條第1項第1款，判決如主文。
本案經檢察官江金星到庭執行職務
中    華    民    國   100    年    12    月    27    日
                  刑事第一庭審判長  法  官    蘇清水
                                    法  官    李東益
                                    法  官    黃鏡芳
上列正本證明與原本無異。
本件不得上訴。
中    華    民    國   100    年    12    月    27    日
                                    書記官    黃怡惠